MIGUEL ANGEL CASTRO

Software Developer - 5 Años de experiencia

migueldevacv.github.io



mikeangel7879@gmail.com



Torreón, Coah. Mexico



+52 871 572 2538



Miguel Angel



RESUMEN

Desarrollador TI con amplio conocimiento en desarrollo de software utilizando prácticas DEVOPS y especializado en desarrollo backend y gestión de equipos de desarrollo. Me apasiona la programación y tengo muchas ganas de aprender utilizando diferentes metodologías, lenguajes, bibliotecas y frameworks para el desarrollo de software. También conozco el desarrollo ágil con la metodología kanban utilizando Asana como software de gestión de proyectos.

EDUCACIÓN

Universidad Tecnológica de Torreón

TSU. TI ÁREA DESARROLLO DE SOFTWARE MULTIPLATAFORMA Sep 2019 – Sep 2022

ING. DESARROLLO Y GESTIÓN DE SOFTWARE Sep 2022 – Apr 2024

HABILIDADES

- Extremadamente organizado y bueno siguiendo estándares.
- Buen trabajo en equipo
- Buena comunicación con los equipos de trabajo.
- Trabajar bajo presión
- Conocimientos variados en desarrollo de software y tecnologías de bases de datos.
- Experiencia en generación de documentación técnica.
- Uso de metodologías de desarrollo ágiles
- Toma de decisiones sobre bases de datos
- Pensamiento crítico para la resolución de problemas.
- Implementar servidores con sistemas operativos Windows y Linux.
- Uso de tecnologías IOT para el desarrollo de Arduino y Adafruit.

EXPERIENCIA PROFESIONAL

Desarrollador de software

Intergas Del Norte | May 2023 - Present

- 2º creador del 4º sistema de administración y finanzas.
- Desarrollador Laravel y React en servidor único
- Redactor y mantenedor de la documentación técnica del sistema.
- Creador de componentes multifuncionales.
- Organizador de tareas para el equipo.
- Creador y analista de sentencias SQL para una recuperación óptima de datos en tiempos de respuesta óptimos.
- Coordinador de equipo para la distribución de actividades según la dificultad para diferentes desarrolladores.
- Responsable del despliegue, uso y compilación de la aplicación utilizando Windows Server.
- Creé soluciones para la solución de diversos problemas vistos en el desarrollo del sistema (desarrollo
 de sistema de validación de campo, sistema de inicio de sesión con base de datos dinámica entre
 otras soluciones utilizando diversas técnicas de desarrollo).

Desarrollador de software

Ditapps | Abril 2023 - Agosto 2023

- Desarrollo de un sistema de gestión de pacientes para empresas de radiografía.
- Uso de Laravel para el desarrollo del proyecto alojado en Digital Ocean usando Linux.
- Gestión de procesos de desarrollo usando Asana

Desarrollador de software jr.

SoliduSystem. | Abril 2022 - Mayo 2023

- Desarrollo de módulos para diversos sistemas backend, frontend y móviles basados en transporte marítimo, préstamos de crédito, eventos festivos, aplicación de taxi.
- Gestión de servidores Linux utilizando Digital Ocean utilizando métodos de seguridad para la protección del servidor.
- Uso y manejo de la aplicación web Asana para gestión y administración de tareas.
- Uso de bases de datos MySql y PostgreSQL.
- Desarrollo multilenguaje (utilizando JS en NodeJS)

Desarrollador de softwarePHP

OLER Fumigaciones. | Mayo 2020 - Septiembre 2020

• Desarrollar un administrador de una gestion de inventarios.

LOGROS DE LOS PROYECTOS

- El desarrollo de un sistema de base de datos dinámico en laravel utilizando middlewares para poder acceder a diferentes bases de datos sin necesidad de registrarlas en el entorno del sistema guardando las configuraciones de la base de datos en un archivo json cifrado para su posterior acceso.
- Sumado a lo anterior también desarrollé un sistema ORM para poder administrar archivos JSON como si fueran una base de datos para poder utilizar las conexiones JSON para intercambiar la base de datos según a la que el usuario quiera acceder.
- En reaccionar se desarrolla componentes propios que además de tener un diseño responsivo, también tienen propiedades intuitivas para su implementación, también cuentan con herramientas de depuración para realizar pruebas y compilar valores de estado fácilmente.
- Se implementaron múltiples sistemas de autenticación mediante códigos QR, códigos de acceso por aplicación y correo electrónico, así como autenticación por
 ubicación utilizando ubicaciones conocidas. Todo esto se logró mediante el uso de roles de usuario para definir el tipo de autenticación según el usuario que inició
 sesión mediante web sockets.
- Se creó un sistema de validación usando JS para un proyecto React para evitar importar librerías y poder manejar los mensajes de error de una manera más dinámica y fácil en el sistema.
- Mantenimiento seguro de servidores utilizando el proveedor DigitalOcean mediante firewalls y VPN, además del mantenimiento de estos servidores también estuve a
 cargo de levantar el hosting de estos servicios de servidores para poder desplegar proyectos en la nube para que sean visibles en línea.
- Estuve a cargo de migrar sentencias SQL de un sistema antiguo al nuevo para poder implementarlas de una manera más optimizada utilizando un ORM para generar procesos más ágiles.